

Zaragoza (España)



678-154-765



maserasen@gmail.com



sergio-asensio-in



sergio-asensio-cv

Sergio Asensio

Matemático y Analista Programador c on un amplio abanico de conocimientos en el desarrollo de aplicaciones web así como en múltiples ramas de la programación tales como: Full Stack Developer (FRONTEND, BACKEND), Web Designer, Web Services Implementation (REST/SOAP), Database Management ...

A lo largo de mis 4 años carrera profesional he participidado en numeros proyectos gestionados por diferentes tecnologías tales como Java, Angular, Salesforce y NodeJS, tanto en solitario como formando parte de equipos cualificados ayudándome todos ellos en mi crecimiento y desarrollo profesional.

Como analista programador full stack, algunas de mis tareas principales son: Analizar e implementar las funcionalidades FRONTEND y BACKEND de la manera más simple y eficiente posible, definir las tablas de base de datos así como la relación entre las mismas, establecer la arquitectura del código de los principales módulos del proyecto con el objetivo de tomarlos como referencia a la hora de desarrollar nuevos requisitos, formación y transferencia de conocimientos a los programadores del equipo.

Soy persona muy persistente con los objetivos que persigue y éste es el aspecto que más me gusta de mi trabajo, veo mi día a día como retos a batir y cuanto más retadores y novedosos sean, mayor es mi motivación.

EDUCACION

2011 - 2010

Graduado en Matemáticas - Universidad de Zaragoza

IDIOMAS

Spanish English Lengua materna

Nivel upper-intermediate en speaking y writting

HERRAMIENTAS DE SOFTWARE

Java

Spring MVC – Spring Hibernate – Spring Boot – Maven – JSF –JPA – jQuery – AJAX – Javascript – Quarz – Apache Tomcat

Salesforce Angular 7

Apex – Visualforce – Heroku – Marketing Cloud – Schedule Jobs

Typescript – Npm – Reactive Forms – NgModules – Observables & Promises

ETL Code Editor

Version Control

Express.js – Nodemon – Babel-Node – Knex.js – Objection.js HTML - JSP - JSPX - CSS - SCSS - Bootstrap 4 - Font Awesome 4- ChartJS REST - SOAP PostgreSQL - Oracle - SQL Talend

Eclipse – Intellij – Visual Studio Code Task Management

Git - Github - Gitlab - Bitbucket - SVN - CVS

EXPERIENCIA PROFESIONAL

SOFTWARE ANALYST DEVELOPER - (Grupo Oesia)

Analista full stack y referente técnico en un proyecto de gestión de residuos para el gobierno de Aragón. Mi función principal se centra en la definición e implementación de la arquitectura y funcionalidades de los módulos FRONTEND (Angular 7) y BACKEND (Spring Boot -JPA) del proyecto, así como del soporte y la transferencia de conocimiento a los desarrolladores del equipo

Marzo 2018 - Mayo 2019

SOFTWARE SENIOR DEVELOPER – (Grupo Oesia)

- Análisis técnico y desarrollo completo de varios módulos Angular (Angular 7) y servicios REST Java (Spring Boot -JPA) que se requerían dentro de una aplicación de calidad ambiental y gestión de residuos.
- Principal y único responsable de un proyecto en cliente final donde estuve a cargo del mantenimiento y extension de varias funcionalidades de la aplicación de personal del ayuntamiento de Zaragoza (PrimeFaces - JSPX - SQL).

Febrero 2017- Marzo 2018

SOFTWARE DEVELOPER – (DxD Applications & IT Solutions)

- Estructuración, y gestión de código APEX de diferentes proyectos Salesforce, principalmente triggers, visualforce, workflows, integraciones de servicios REST y clases
- Investigación desarrollo y publicación en Heroku de una aplicación Java de envío masivo de SMSes integrada con las plataformas NodeJs, Marketing cloud, SFDC y Talend mediante servicios REST.
- Principal responsable del desarrollo y publicación en Heroku de un servicio web en NodeJs para gestionar el envío de datos de usuario a una empresa de envío masivo de SMSes, así como el almacenamiento de las respuestas recibidas en PostgresSQL.
- Mantenimiento y desarrollo de nuevos módulos en una aplicación Angular de un concesionario de coches.

Marzo 2016 - Febrero 2017

SOFTWARE JUNIOR DEVELOPER - (DxD Applications & IT Solutions)

Realización de cursos de software en las siguientes competencias: SAP (modalidad ABAP), Java y Salesforce. Participación en múltiples proyectos de mantenimiento de Salesforce donde crecí como desarrollador de código y administrador de la plataforma. Desarrollador full stack en un proyecto de energía focalizado en la creación de una aplicación Java Web que replicase ciertas funcionalidades de Salesforce. Gracias a este proyecto aprendí y navegué por un amplio abanico de herramientas como : Spring MVC, Spring Hibernate, HTML, CSS, ¡Query, JSP, Javascript, SQL, REST, AJAX..., el estudio de la plataforma Heroku y su sincronización con Salesforce y el manejo de la herramienta Talend para la migración masiva de datos (ETL). Más información en: https://sergio-asensio-cv.herokuapp.com CURSOS REALIZADOS Curso de formacion de SAP modalidad AVAP Curso de formación de Java Curso de formación de Salesforce Curso de formacion de Angular CURSOS IMPARTIDOS Octubre – 2016 Instructor curso de Salesforce Instructor curso de Java CERTIFICACIONES Java Standard Edition 6 Programmer Certified Professional (Score: 93%) PUBLICACIONES Ecuaciones Diferenciales Implícitas y Clasificación de sus Singularidades. (URL: https://zaguan.unizar.es/record/36919/files/TAZ-TFG-2015-4450.pdf)